

CONTACT

+212657932509





Azrou, Maroc



07/04/1999

LANGUES

Arabe: Langue maternelle

Français: Niveau B2 Englais: Niveau B2

Allemagne: Niveau débutant

COMPÉTENCES

- Travail d'équipe
- Communication
- Esprit analytique
- Prise d'initiative
- Compétitivité
- Flexibilité
- Dynamique
- Gestion du temps

CENTRES D'INTÉRÊT

- Football
- Arts martiaux
- Voyages

Lahcen AIT FANA

À la recherche d'un stage

PROFIL

Titulaire d'une licence d'études fondamentales en sciences économiques et gestion, j'ai une immense passion des activités sportives, ce qui me rend une personne combatif et compétitif, j'ai également une première expérience dans la vente au sein d'une boutique. Je suis prêt de mettre ma personnalité et mes compétences a votre service.

EXPERIENCES PROFESSIONNELLES

Vendeur

Boutique familiale, Azrou | 2021 - 2023

- Chargé de la vente et l'interaction direct avec les clients
- L'enregistrement des entrées et des sorties.
- Le contact direct avec les fournisseurs, et la collecte des factures.
- La gestion et le recensementdu stock.

Enseignant des heures supplémentaires

Self-employed, Azrou | 2022 - 2023

- Préparation des cours en adéquation avec les profils des étudiants et leurs niveau de compréhension.
- Planification des séances, des méthodologies compatibles avec les comportements des étudiants .
- Faire des contrôles d'évaluation pour observer et valoriser le niveau d'apprentissage des étudiants.

FORMATION

Licence fondamentale en sciences économiques et gestion Fsjes Moulay Ismail, Meknès | 2020-2021

Diplôme d'études universitaires générale (DEUG) Fsjes Moulay Ismail, Meknès | 2017-2020

Baccalauréat en sciences économiques et gestion Lycée Tarik Bnou Ziyad, Azrou | 2016-2017